【裁判字號】    98,易,416
【裁判日期】    980804
【裁判案由】    竊盜
【裁判全文】
臺灣苗栗地方法院刑事判決               98年度易字第416號
公  訴  人  臺灣苗栗地方法院檢察署檢察官
被      告  丙○○
上列被告因竊盜案件，經檢察官提起公訴（98年度偵字第2254號
），本院判決如下：
    主  文
丙○○犯竊盜罪，累犯，處有期徒刑拾月。
    犯罪事實
一、丙○○前有違反麻醉藥品管理條例、槍砲彈藥刀械管制條例
    、多次竊盜等前科，最近一次又因竊盜案件，經法院判處有
    期徒刑4 月確定，於民國98年3 月23日縮刑期滿執行完畢（
    構成累犯）。詎猶不知悔改，於98年4 月17日15時50分許，
    在座落於苗栗縣造橋鄉○○村○○段地號287 號之「平安福
    德祠」2 樓，見四下無人，竟意圖為自己不法之所有，徒手
    竊取祠內之熱水瓶1 只、雞毛撢子1 支（共約市價新台幣2,
    000 元）。得手後正欲離去之際，即在上址1 樓為該祠之管
    理員甲○○撞見，報警處理而獲上情。
二、案經甲○○訴由苗栗縣警察局竹南分局報請臺灣苗栗地方法
    院檢察署檢察官偵查起訴。
    理  由
壹、證據能力部分：
    按被告以外之人於審判外之陳述，雖不符第159 條之1 至第
    159 條之4 之規定，而經當事人於審判程序同意作為證據，
    法院審酌該言詞陳述或書面陳述作成時之情況，認為適當者
    ，亦得為證據；當事人、代理人或辯護人於法院調查證據時
    ，知有第159 條第1 項不得為證據之情形，而未於言詞辯論
    終結前聲明異議者，視為有前項之同意，刑事訴訟法第159
    條之5 定有明文；又當事人同意或有同條第2 項依法視為同
    意某項傳聞證據作為證據使用者，實質上即表示有反對詰問
    權之當事人已放棄其反對詰問權，如法院認為適當，不論該
    傳聞證據是否具備刑事訴訟法第159 條之1 至第159 條之4
    所定情形，均容許作為證據（最高法院97年台上字第6715號
    判決參照）。經查本案卷內所有被告以外之人於審判外之言
    詞或書面陳述，未據檢察官或被告於言詞辯論終結前聲明異
    議，依刑事訴訟法第159 條之5 第2 項規定，應視為已經當
    事人同意作為證據，本院審酌該等陳述作成時之情況，認為
    其證據之取得過程並無瑕疵，亦認為適當，自有證據能力。
貳、實體部分
一、認定犯罪事實所憑之證據及認定之理由：
（一）告訴人甲○○於警詢、偵訊、本院審理中之指、證述：證
      明被告於上開祠堂竊得上開物品後，於將離去之際為伊發
      現，並將該物品放回之事實（98年度偵字第2254號偵查卷
      第12頁至第14頁、第36頁至37頁、本院卷第35頁至第42頁
      ）。
（二）證人即獲報前往處理警員乙○○於本院審理中之證述：證
      明被告確有因上開竊盜犯行，獲報前往處理，並將贓物拍
      照存證（本院卷第40頁至第41頁）。
（三）贓物認領保管單及現場及採證照片2 張：證明被告竊取熱
      水瓶1 只、雞毛撢子1 支之事實（98年度偵字第2254號偵
      查卷第17頁至第18頁）。
（四）綜上，本案事證已臻明確，被告丙○○所犯竊盜罪行洵堪
      認定。
二、有利被告證據及被告辯解不足採之理由：
    訊據被告固坦承於案發時在現場，惟矢口否認有何竊盜犯行
    。辯稱：伊係因要上廁所才至該土地公廟，並無竊盜之事實
    ，又沒有交通工具如何偷那些東西？若有偷東西則告訴人何
    不當場將其逮捕，人贓俱獲？又為何不採指紋云云。經查：
（一）證人即告訴人甲○○於偵訊及本院審理時具結證稱：「當
      時我剛好要去菜園，約下午3 點40分左右，看到他拿了一
      些東西要出來，我先問他要做什麼，他就又把東西拿到二
      樓的供桌下，後來看到是溫水瓶跟雞毛撢子，我本來看他
      把東西放回去就算了，但他好像有喝酒跟我糾纏，我原來
      想叫他走，後來鄰居來了，我才說他好像偷東西，鄰居就
      報警。」、「我們的土地公廟是上下樓，他在上樓剛好要
      提贓物出來。」、「我在一樓看到他，他正好從二樓要出
      來，可是沒有出來。」、「他那時候有提一個東西，我說
      你偷東西，他一下子放下就說我（指被告）沒有。」、「
      我看到他是把東西拿回去，他就走下來，他請我抽煙，我
      就沒有抽，我說那你走好了，他的意思又不大清楚，一直
      在囉囉嗦嗦，混淆一些東西，我叫你（指被告）走，不然
      我要報警了，他又不要，又跟我一直在拉扯，他意思說他
      沒拿東西，他一直在拉扯，我說你趕緊走，我就想說東西
      給他拿走就算了，他一直在拉扯，他本來想走了，又回來
      ，好像又要跟我再拉扯。」、「等到警察來了，我們才上
      去看，他已經把東西提進去土地公廟裡面。」、「問：你
      從他拿的那個包包，可以看到裡面有什麼東西嗎？答：當
      時我沒有看，等警察來的時候，我們才上去看，他提的紙
      袋我認得，裡面是熱水器、雞毛撢子。」、「問：所以你
      看到被告拿東西的時候，你說他手上提了一個包包，那個
      是用紙袋包著就對了？答；對，就是那一個紙袋。」、「
      問：所以你判斷說是他後來把紙袋裡面的東西，連同紙袋
      拿到二樓去放就對了？答：對。」等語（98年度偵字第22
      54號偵查卷第36頁、本院卷第35頁至第39頁）。
（二）證人即當時到場處理員警乙○○於本院審理時具結證稱：
      「被告問：我有沒有要求驗證指紋？答：有，我們當時就
      沒有採證，認為不需要，因為被害人直接看到了。」、「
      檢察官問：你到現場去的時候，除了一樓有廁所之外，二
      樓有沒有廁所？答：沒有。」等語（本院卷第41頁）。
（三）告訴人自警詢、偵訊乃至本院審理中之陳述，有關被告涉
      案之重要情節部分，前後供述並無矛盾，且告訴人與被告
      並不相識且無恩怨，此為被告所自承，應無甘冒刑責而誣
      陷被告之理，其所為之陳述應堪採信。又告訴人因見被告
      已將所竊得之物品放回，本不欲追究，而叫被告走，乃因
      被告一直糾纏、拉扯，才請人報警，警察到場處理後將涉
      案贓物拍照存證，並將被告帶回派出所製作筆錄，亦經員
      警乙○○到庭證述明確（本院卷第41頁及98年度偵字第22
      54號卷第6 頁），故被告所稱告訴人未立即將之逮捕、人
      贓俱獲一節，自不能因此而為被告有利認定。
（四）被告所竊得之熱水瓶1 只及雞毛撢子1 支，體積並非龐大
      ，此有查獲當時照片2 張附卷可參，又被告為告訴人發覺
      當時係以手提著裝盛該物品之紙袋，顯見該物品重量亦不
      重，並非必須利用交通工具運輸不可，被告表示無交通工
      具無法去偷，乃係矯飾之詞，況且被告於本院審理時自承
      當日有騎腳踏車去（本院卷第44頁），說詞反覆，前後矛
      盾，益徵被告係臨訟卸責之詞，不足為採。
（五）縱上所述，被告之辯解，與事實不符，且與經驗法則、論
      理法則有違，應與事實不符，顯係事後卸責之詞，尚難憑
      採。
三、論罪科刑：
    核被告所為係犯刑法第320 條第1 項之竊盜罪，被告有犯罪
    事實欄一前段所載之有期徒刑執行紀錄，有臺灣高等法院被
    告前案紀錄表附卷可參。其前案執行完畢後5 年內，故意再
    犯本件有期徒刑以上之罪，為累犯，應依刑法第47條第1 項
    之規定加重其刑。
四、量刑理由：
    審酌被告前有多次犯罪紀錄及竊盜前科，素行不良，甫於98
    年3 月24日因徒刑執行完畢出監，竟仍不知悔改，不思以正
    途賺取財富，貪圖小利，竊取他人財物，造成被害人之損失
    ，並危害社會治安及民眾財產安全，又自始否認犯行，矢口
    狡辯，未向被害人道歉，浪費有限司法資源，惟所竊得財物
    價值非高且均已返還被害人，併參酌其生活狀況、品行、犯
    罪之動機、目的、手段、所生危害，及參考檢察官之求刑等
    一切情狀，爰量處如主文所示之刑，以資儆懲。
五、適用之法律依據：
（一）刑事訴訟法第299條第1項前段。
（二）刑法第320條第1項、第47條第1項。
（三）刑法施行法第1 條之1 。
本案經檢察官黃俊鳴到庭執行職務。
中    華    民    國    98    年    8     月    4     日
                  刑事第一庭    法  官  李太正
以上正本證明與原本無異。
如不服本判決應於收受判決後10日內向本院提出上訴書狀，並應
敘述具體理由。其未敘述上訴理由者，應於上訴期間屆滿後20日
內向本院補提理由書 (均須按他造當事人之人數附繕本)「 切勿
逕送上級法院」。告訴人或被害人如對本判決不服者，應具備理
由請求檢察官上訴，其上訴期間之計算係以檢察官收受判決正本
之日期為準。
                                書記官  劉容辰
中    華    民    國    98    年    8     月    4     日
附錄本案論罪科刑法條全文
中華民國刑法第320 條第1 項
意圖為自己或第三人不法之所有，而竊取他人之動產者，為竊盜
罪，處5 年以下有期徒刑、拘役或5 百元以下罰金。


司法院資訊處製作；財團法人民間司法改革基金會備份。
